## Helton Quintans da Silva

Brasileiro, 30 anos Disponibilidade para viagens e mudança www.linkedin.com/in/heltonquintans Candeias | Jaboatão dos guararapes | PE

Tel.: +55 (81) 9.9722-7100 E-mail: <u>helton.guit@gmail.com</u>

# DESENVOLVEDOR FRONT-END Javascript | React | Next.js | Typescript | Node | RPA | Inovação

https://github.com/helton-guintans

### **RESUMO DE QUALIFICAÇÃO**

Atuação no segmento da Tecnologia da Informação, certificado pelo *SFPC®* - *Scrum Foundations Professional Certificate* com experiência desenvolvendo e testando aplicações no ecossistema React utilizando Javascript, TypeScript, NodeJS e outras tecnologias aplicando princípios e boas práticas de UI/UX, Desenvolvimento e Testes de Softwares em ambientes com metodologia ágil (SCRUM).

Atuação: Desenvolvimento de interfaces, Teste automatizados, RPA - (Robotic process automation).

## FORMAÇÃO ACADÊMICA

Graduando em Análise e desenvolvimento de sistemas. UCB - Universidade Católica de Brasília 2020-2023

#### Certificações:

SFPC® - Scrum Foundations Professional Certificate PTBR

#### Conhecimentos Específicos:

Sistemas Operacionais: Windows, Linux.

Metodologias: SCRUM.

Testes: Jest, Robot Framework, Cypress.

**Ferramentas**: Next.js, React Query, React Hooks, HTML, CSS, SASS, SCSS, Styled Components, Tailwind CSS, Chakra UI, Graphql, Postman, Puppeteer, Axios, REST API, JWT, MirageJS, Strapi CMS, Jira, GitHub, Git, SPA, Context API, Figma, Vite, Yarn, Visual Studio Code.

# AEOLUS CLOUD | Recife | PE 2022 a Atual

Empresa Privada | Empresa do setor de segurança, soluções de Inteligência Artificial (AI) e Internet das Coisas (IoT).

#### **Desenvolvedor Front-End**

EXPERIÊNCIA PROFISSIONAL

- Atuação em time ágil (SCRUM)
- Desenvolvimento de interfaces utilizando o ecossistema React, Node, Next.js como framework e Chakra Ui (programação declarativa) e outras tecnologias.
- Desenvolvimento de interfaces responsivas.
- Estruturação da esteira de automação de testes e2e com Cypress.
- Testes unitários com Jest.
- PostMan, Swagger e documentação.
- RPA com Puppeteer.
- Configuração de ambientes linux.

#### WATI | São Paulo | SP 2020 a 2021

Empresa Privada / A WATI é uma empresa de prestação de serviços de TI e especializada na terceirização e gestão de projetos.

#### Analista de Testes e Qualidade

- Atuação em um time ágil (SCRUM).
- Utilização da ferramenta TESTLINK para escrita e planejamento dos casos de testes.
- Conhecimento em ferramentas de Gestão de Projetos Ágeis (JIRA),
- Testes funcionais manuais utilizando principalmente técnicas como Caixa Preta, Implantação e Exploratório.
- Testes de implementação de novas features.
- Execução e estruturamento de testes e Regressivos.
- Testes Automatizados com ROBOT FRAMEWORK.
- BDD, GHERKIN e CUCUMBER
- Testes de API usando POSTMAN
- Cobertura de Tickets nacionais e internacionais.

#### YANAK | PE | 2019 a 2020

Empresa Privada | A Yanak é uma empresa privada que atua no segmento de alimentação e delivery.

#### **Desenvolvedor Front-end freelancer**

- Atuando como front-end realizei a criação de interfaces com REACT e NEXT.JS como framework.
- No back-end, entreguei um chatbot com linguagem natural que suporta 40 idiomas nativamente e 104 através de integração BERT.

#### FORÇA AÉREA BRASILEIRA | 2011 a 2017

Empresa Privada / A WATI é uma empresa de prestação de serviços de TI e especializada na terceirização e gestão de projetos.

#### **Assistente Administrativo**

- Cobertura no atendimento a civis e militares para a garantia dos direitos assistenciais como Assistência, Assistência médico-hospitalar, Assistência pré-escolar, Auxílio natalidade, Auxílio Transporte e Declaração de Beneficiários.
- Publicação dos processos e seus desfechos em boletim oficial da FAB e no Diário Oficial da União.
- Cobertura da Prestação de Contas e Auditoria dos benefícios concedidos pela União.

#### INFORMAÇÕES COMPLEMENTARES | CURSOS E CONGRESSOS

- 2021 | Curso Ignite RocketSeat
- 2020 | Fundamentos de Arquitetura de Sistemas Digital Innovation One.
- 2019 | Introdução ao ReactJS Digital Innovation One.
- 2019 | Introdução ao NodeJS com Express Digital Innovation One.
- 2019 | Introdução ao Git e GitHub Digital Innovation One.
- 2020 | Automação de Testes com Robot Framework básico Udemy.
- 2019 | Javascript Web moderna Cod3r.
- 2019 | TSPI Júlio de Lima.
- 2018 | Lógica de Programação Fuctura Tecnologia.